Minutes et répertoires du notaire Marie Louis Ernest PITAUX, 16 juillet 1870 - 26 avril 1892 (étude XIV)
Archives nationales
- Minutes de Marie Louis Ernest PITAUX, mai 1870 - 29 août 1928; MC/ET/XIV/905 - MC/ET/XIV/1218
  - Minutes. 1870, août - 1870, décembre, août 1870 - décembre 1870; MC/ET/XIV/906
    - Inventaire après décès de Jean-Baptiste Julien Lange, rentier, boulevard Beaumarchais, n° 67., 4 novembre 1870; MC/ET/XIV/906
      inventaire après décès; Lange, Jean-Baptiste Julien; Beaumarchais (boulevard)
    - Obligation par Guillaume Grostrejean, carrier, et Céline Azemelix, son épouse, à Saint-Maur-les-Fossés, chemin latéral, actuellement logés à Parie rue du Faubourg Saint-Martin, n° 195, au profit de Charles Klipfel, ornemamiste, impasse d'Antin, n° 12, et Louis Antoine Klipfel, employé de commerce, rue du Faubourg Saint-Martin, n°195., 8 novembre 1870; MC/ET/XIV/906
      obligation; Grostrejean, Guillaume; Azemelix, Céline; Klipfel, Charles; Klipfel, Louis Antoine; carrier; employé de commerce; Antin (impasse d'); Faubourg-Saint-Martin (rue du)
    - Obligation par Désiré Militon, tailleur de pierres, et Lucie Léonie Marie Costrejean, son épouse, Saint-Maur-des-Fossés, chemin latéral, actuellement logés à Paris, rue du Faubourg-Saint-Martin, n° 195, au profit de Charles Klipfel, ornemamiste, impasse d'Antin, n° 12, et Louis Antoine Klipfel, employé de commerce, rue du Faubourg-Saint-Martin, n° 195., 8 novembre 1870; MC/ET/XIV/906
      employé de commerce; obligation; Klipfel, Charles; Klipfel, Louis Antoine; Antin (impasse d'); Faubourg-Saint-Martin (rue du); Militon, Désiré; Costrejean, Lucie Léonie Marie; tailleur de pierre
    - Notoriété après décès de Michel Klipfel, en son vivant tailleur d'habits, rue du Faubourg-Saint-Martin, n° 195., 8 novembre 1870; MC/ET/XIV/906
      notoriété; Klipfel, Michel; tailleur d'habits; Faubourg-Saint-Martin (rue du)
    - Transport par François Edouard Bertin, co-propriétaire et gérant responsable du Journal des Débasts, rue des Saints-Pères, n° 7, et Victor Le Normant, co-propriétaire et gérant responsable du Journal des Débats, rue du Cherche Midi, n° 95, à Jean-Baptiste Léon Say, administrateur du chemin de fer du Nord, en son hotel rue de la Bruyère, n° 45., 11 novembre 1870; MC/ET/XIV/906
      transport de droits; Bertin, François Edouard; Le Normant, Victor; Say, Jean-Baptiste Léon; Saints-Pères (rue des); Cherche-Midi (rue du); Bruyères (rue des)
    - Inventaire après décès de Joseph Eugène Thomas, marchand de vins et employé de postes, boulevard Ornano, n° 74., 12 novembre 1870; MC/ET/XIV/906
      inventaire après décès; Thomas, Joseph Eugène; maître de poste; facteur de la poste aux lettres; Ornano (boulevard)
    - Obligation par Amélie Elisa Zoé Pernet, veuve de François Hangard, propriétaire, rue du Faubourg Poissonnière, n° 156, au profit de M. et Mme Charles Lettéron, négociant, rue de Viarmes, n° 18., 15 novembre 1870; MC/ET/XIV/906
      obligation; Pernet, Amélie Elisa Zoé; Hangard, François; Lettéron, Charles; Lettéron (Mme); négociant; Faubourg-Poissonnière (rue du); Viarmes (rue de)
    - Procès verbal d'ouverture de la liquidation des reprises de Jeanne Reynaud, ourdisseuse, contre son époux Jacques Imbert, journalier, actuellement sans domicile, ladite dame demeurant rue du Château, n° 13., 3 décembre 1870; MC/ET/XIV/906
      procès-verbal; liquidation; Reynaud, Jeanne; Imbert, Jacques; journalier; Château (rue du)
    - Dépôt judiciaire du testament d'Adrienne Chatin, veuve de Michel Chalchat, ladite dame en son vivant propriétaire, rue de Ponthieu, n° 36., 12 décembre 1870; MC/ET/XIV/906
      dépôt de pièces; testament; Chatin, Adrienne; Chalchat, Michel; Ponthieu (rue de)
    - Liquidation de la communauté d'entre Adèle Desmoulin, veuve de Jean-Baptiste Julien Lange, ladite dame propriétaire, boulevard Beaumarchais, n° 62, et de la succession de Jean-Baptiste Charles Lange, fabricant de couleurs, rue du Roi de Sicile, n° 26., 13 décembre 1870 - 7 janvier 1871; MC/ET/XIV/906
      À la suite: complément de liquidation, 7 janvier 1871.
      liquidation; Desmoulin, Adèle; Lange, Jean-Baptiste Julien; Lange, Jean-Baptiste Charles; employé de commerce; Beaumarchais (boulevard); Roi-de-Sicile (rue du)
    - Procuration par Adèle Desmoulin, veuve de Jean-Baptiste Julien Lange, ladite dame propriétaire, boulevard Beaumarchais, n° 67, à Pol Chenet, principal clerc de notaire, rue du Faubourg Poissonnière, n° 2., 23 décembre 1870 - 19 janvier 1874; MC/ET/XIV/906
      À la suite: décharge, 19 janvier 1874.
      procuration; Desmoulin, Adèle; Lange, Jean-Baptiste Julien; Chenet, Paul; Beaumarchais (boulevard); Faubourg-Poissonnière (rue du); clerc de notaire
    - Inventaire après décès de Paul Charles Leclerc, son frère, en son vivant employé, rue du Faubourg Saint-Martin, n° 52., 24 décembre 1870; MC/ET/XIV/906
      inventaire après décès; Leclerc, Paul Charles; employé de commerce; Faubourg-Saint-Martin (rue du)
  - Minutes. 1871, janvier - 1871, mai, janvier 1871 - mai 1871; MC/ET/XIV/907
    - Procuration par Marie Pauline Daudré, veuve d'André Joseph Mareuse, ladite dame propriétaire, boulevard Haussmann, n° 81, à Nicolas Richoux, receveur de rentes, rue Saint-Georges, n° 20., 3 janvier 1871; MC/ET/XIV/907
      procuration; Daudré, Marie Pauline; Mareuse, André Joseph; Richoux, Nicolas; fonctionnaire; Haussmann (boulevard); Saint-Georges (rue)
    - Mainlevée par Sophie Emelie Mayer, veuve de Jacob Blum, rentière, rue du Helder, n° 9, au profit de la succession de Melle Tigé., 17 janvier 1871; MC/ET/XIV/907
      mainlevée; Mayer, Sophie Emelie; Blum, Jacob; Tigé (Melle); Helder (rue du)
    - Donation par François Louis Malamy, fabricant de sacs de papier, rue d'Assas, n° 2, à Julie Honorine Duchemin, son épouse., 19 janvier 1871; MC/ET/XIV/907
      donation; Malamy, François Louis; Duchemin, Julie Honorine; Assas (rue d')
    - Donation par Julie Honorine Duchemin, à François Louis Malamy, fabricant de sacs de papier, rue d'Assas, n° 2, son époux., 19 janvier 1871; MC/ET/XIV/907
    - Testament de Florentine Lafon, sans profession, rue Saint-Sauveur, n° 20., 19 janvier 1871; MC/ET/XIV/907
      testament; Lafon, Florentine; Saint-Sauveur (rue)
    - Inventaire après décès d'Adrienne Chatin, veuve de Michel Chalchat, rue de Ponthieu, n° 36., 26 janvier 1871; MC/ET/XIV/907
      inventaire après décès; Chatin, Adrienne; Chalchat, Michel; Ponthieu (rue de)
    - Substitution par Jean Dufour, notaire, boulevard Poissonnière, n° 15, au profit de Léon Laguerre, avocat docteur en droit, rue de Copenhague, n° 10, comme exécuteur testamentaire de Louis Gilles Vautier, en son vivant propriétaire, rue Sévigné, n° 27., 1er février 1871; MC/ET/XIV/907
      substitution; Dufour, Jean; Laguerre, Léon; Vautier, Louis Gilles; notaire; avocat; Poissonnière (boulevard); Copenhague (rue de); Sévigné (rue de)
    - Procuration par Marie Joséphine Chatin, veuve de Pierre Marie Frédéric Fanguet, ladite dame rentière, quartier des Batignolles, rue Legendre, n° 44, à Jacques Joseph Hippolyte Fanguet, son fils, distillateur, même adresse., 6 février 1871; MC/ET/XIV/907
      procuration; Chatin, Marie Joséphine; Fanguet, Pierre Marie; Fanguet, Jacques Joseph Hippolyte; distillateur; Legendre (rue)
    - Dépôt judiciaire du Testament de Jean Ratte, en son vivant entrepreneur de dorures sur bois, rue de Rivoli, n° 38 bis., 7 février 1871; MC/ET/XIV/907
      dépôt de pièces; testament; Ratte, Jean; chef d'entreprise; Rivoli (rue de)
    - Dépôt judiciaire du testament de Charles Pajot, en son vivant ancien greffier de chambre à la Cour des Comptes, rue Monsieur le Prince, n° 14., 10 février 1871 - 13 juin 1871; MC/ET/XIV/907
      Informations complémentaire:
      À la suite: dépôt d'une ordonnance d'envoi en pocession succession Pajot, 13 juin 1871.
      dépôt de pièces; testament; Pajot, Charles; greffier; Monsieur-Le-Prince (rue)
    - Notoriété après décès de Florentine Lafon, en son vivant sans profession, rue Saint-Sauveur, n° 20., 14 février 1871; MC/ET/XIV/907
      notoriété; Lafon, Florentine; Saint-Sauveur (rue)
    - Substitution par Charles Courcier, employé de banque, boulevard Magenta, n° 163, mandataire de la Société A. Dutfoy et Compagnie, au profit de Ferdinand Guitard, employé, rue Lafayette, n° 96., 21 février 1871; MC/ET/XIV/907
      substitution; Courcier, Charles; Dutfoy, A.; Guitard, Ferdinand; banquier; employé de commerce; Magenta (boulevard de)
    - Inventaire après décès de Jean Ratte, en son vivant entrepreneur de dorures sur bois, à la requête de Marie Tavernier, sa veuve, rue de Rivoli, n° 38 bis., 21 février 1871; MC/ET/XIV/907
      inventaire après décès; Ratte, Jean; Tavernier, Marie; chef d'entreprise; Rivoli (rue de)
    - Quittance par les héritiers de Nicolas Antoine Paillard, aux héritiers de Marie Louis Grémy, sa veuve., 15 février 1871 - 21 septembre 1871; MC/ET/XIV/907
      À la suite: décharge par les héritiers de M. paillard, aux héritiers de Mme veuve Paillard, 21 (2, 4, 20 et) septembre 1871.
      quittance; Paillard, Nicolas Antoine; Grémy, Marie Louis
    - Procuration par Marie Blanche Laurentie, propriétaire, veuve d'Eugène Lecosté, à Rouen, rue de la Ferme, n° 2, à Léon Isidore Bourin, cler de notaire, rue du Faubourg Poissonnière, n° 2., 22 février 1871; MC/ET/XIV/907
      procuration; Laurentie, Marie Blanche; Lecosté, Eugène; Bourin, Léon Isidore; clerc de notaire; Rouen (Seine-Maritime); Faubourg-Poissonnière (rue du)
    - Procuration par la Société Guérin Fouault et Compagnie, à Jules Léonce Delannoy, rue du Faubourg Poissonnière, n° 2., 23 février 1871; MC/ET/XIV/907
      procuration; Delannoy, Jules Léonce; Faubourg-Poissonnière (rue du)
    - Inventaire après décès de Prosper Emile Toussaint, en son vivant marchand de bois, à la requête d'Eugénie Rose Elisabeth Thérèse Delajon, sa veuve, sans profession, quai de la Rapée, n° 8., 28 février 1871; MC/ET/XIV/907
      inventaire après décès; Toussaint, Prosper Emile; Delajon, Eugénie Rose Elisabeth Thérèse; employé de commerce; Rapée (quai de la)
    - Mainlevée d'opposition par Alphonse Gosse, notaire à Bourg-la-Reine, quai des Grands Augustins, n° 49., 2 mars 1871; MC/ET/XIV/907
      mainlevée; Gosse, Alphonse; notaire; Bourg-la-Reine (Hauts-de-Seine)
    - Dépôt judiciaire du testament d'Anicet Auguste Bourgeois, en son vivant homme de lettres, chevalier de la légion d'honneur, rue Blanche, n° 1., 4 mars 1871; MC/ET/XIV/907
      dépôt de pièces; testament; Bourgeois, Anicet Auguste; écrivain; Blanche (rue)
    - Inventaire après décès de Eléonor Jean Dumont, en son vivant marchand boulanger, rue des Panoyaux, n° 33., 4 mars 1871; MC/ET/XIV/907
      inventaire après décès; Dumont, Eléonor Jean; boulanger; Panoyaux (rue des)
    - Notoriété après décès de Charles Pajot, en son vivant greffier de chambre à la Cour des Comptes, propriétaire, rue Monsieur le Prince, n° 14., 18 février 1871 - 4 mars 1871; MC/ET/XIV/907
      notoriété; Pajot, Charles; greffier; Monsieur-Le-Prince (rue)
    - Inventaire après décès de Tranquillin Daniel, en son vivant boucher, à la requête de Florentine Deletaille, sa veuve, rue du Chemin Vert, n° 44., 8 mars 1871; MC/ET/XIV/907
      inventaire après décès; Daniel, Tranquillin; Deletaille, Florentine; Chemin-Vert (rue du)
    - Procuration par Emilie Callou, veuve de Louis Nicolas Thiébault, ladite dame propriétaire, rue de Chartres, n° 18, à Athanase Maunoury, reeceveur de rentes, rue des Petites Ecuries, n° 39., 9 mars 1871; MC/ET/XIV/907
      procuration; Callou, Emilie; Thiébault, Louis Nicolas; Maunoury, Athanase; fonctionnaire; Petites-Ecuries (rue des)
    - Inventaire après décès de Louis Eugène Chéron, rentier, rue des Trois Frères, n° 45., 11 mars 1871 - 24 février 1872; MC/ET/XIV/907
      À la suite: réglement avec Melle Buisset, 13 (7, 9 et) octobre 1871; réglement de comptes entre M. Chéron et M. David, 24 février 1872.
      inventaire après décès; Chéron, Louis Eugène; Trois-Frères (rue des)
    - Notoriété après décès d'Auguste Arsène Bèque, en son vivant sous-chef de gare, à Saint-Maur-les-Fossés., 15 mars 1871; MC/ET/XIV/907
      notoriété; Bèque, Auguste Arsène; Saint-Maur-des-Fossés (Val-de-Marne)
    - Inventaire après décès de François Latapie, docteur médecin, à la requête d'Alexandrine Catherine Marie Françoise Gousse, sa veuve, rue de la Victoire, n° 90., 15 mars 1871; MC/ET/XIV/907
      inventaire après décès; Latapie, François; Gousse, Alexandrine Catherine Marie Françoise; Victoire (rue de la)
    - Notoriété après décès de Pierre Masson, en son vivant rentier, boulevard Beaumarchais, n° 53., 16 mars 1871; MC/ET/XIV/907
      notoriété; Masson, Pierre; Beaumarchais (boulevard)
    - Dépôt judiciaire du testament de François Mariani, en son vivant prêtre habitué attaché à la paroisse de Saint-Vincent-de-Paul, demeurant au presbytère de Saint-Vincent-de-Paul, rue Fénelon, n° 15., 17 mars 1871; MC/ET/XIV/907
      dépôt de pièces; Mariani, François; prêtre; Fénelon (rue)
    - Vente par Amédée Caffin, propriétaire, rue du Faubourg Poissonnière, n° 47, et Léonie Marguerite Leysz, son épouse, à Emile Jules Joseph Pelletier, bijoutier, rue Greneta, n° 64, et Ernest Auguste Bernardel, fabricant d'instruments de musique, rue Croix des Petits Champs, n° 21., 20 mars 1871; MC/ET/XIV/907
      acte de vente; Caffin, Amédée; Leysz, Léonie Marguerite; Pelletier, Emile Jules Joseph; Bernardel, Ernest Auguste; Faubourg-Poissonnière (rue du); Greneta (rue); Croix-des-Petits-Champs (rue); facteur d'instruments de musique
    - Procuration par la Société Guérin Jouault et Compagnie, à Gustave Llobet, associé de la maison Guérin Jouault et Compagnie, rue Notre-Dame de Lorette, n° 57., 31 mars 1871; MC/ET/XIV/907
      procuration; LLobet, Gustave; Notre-Dame-de-Lorette (rue)
    - Dépôt judiciaire du testament de Jean-Baptiste François Marie Toussaint Rouzoul, en son viant médecin, au Raincy, canton de Gonesse, arrondissement de Pontoise (Seine-et-Oise, aujourd'hui Val-d'Oise), rond point de la Station, n° 3., 15 avril 1871 - 25 novembre 1871; MC/ET/XIV/907
      À la suite: dépôt de la grosse d'envoi en possession, 22 août 1871; consentement à exécution et délivrance de legs à M. Antherrieux, 13 novembre 1871; dépôt d'une décharge donnée par M. Antherrieux à M. Bonnard, 25 novembre 1871.
      médecin; dépôt de pièces; testament; Rouzoul, Jean-Baptiste François Marie Toussaint; Pontoise (Val-d'Oise)
    - Procuration par Domingos Gastano Da Silva, négociant, rue du Faubourg Poissonnière, n° 32, à Miguel José Pereira Caldas, négociant, rue d'Enghien, n° 46, et Profirio Texeira Lopes, négociant, passage Saulnier, n° 21., 21 avril 1871; MC/ET/XIV/907
      procuration; Da Silva, Domingos Gastano; Caldas, Miguel José Pereira; Lopes, Profirio Texeira; négociant; Faubourg-Poissonnière (rue du); Enghien (rue d'); Saulnier-Duchesne (passage)
    - Procuration par Geneviève Caroline Pelletier, brossière, veuve de François Maurice Etienne Détis, rue Pradier, n° 29, à Charles Eugène Détis, rue des Anetets, n° 11, et Jean Wisler, fabricant de brosses, rue des Billettes, n° 19., 24 avril 1871; MC/ET/XIV/907
      procuration; Pelletier, Geneviève Caroline; Détis, François Maurice Etienne; Détis, Charles Eugène; Wisler, Jean; Pradier (rue); Billettes (rue des)
    - Inventaire après décès de François Alexandre Lortias, architecte, rue de la Tour d'Auvergne, n° 7., 24 avril 1871 - 19 novembre 1880; MC/ET/XIV/907
      À la suite: complément d'inventaire, 19 novembre 1880.
      inventaire après décès; Lortias, François Alexandre; architecte; La-Tour-d'Auvergne (rue de)
    - Compte de tutelle de Louise Boucher de Montuel, veuve de Pierre Henri Ruinart de Brimont, propriétaire, boulevard de la Tour Maubourg, n° 49., 11 mai 1871 - 1er juin 1871; MC/ET/XIV/907
      À la suite: récipissé dudit compte de tutelle, 11 mai 1871; arrêté dudit compte de tutelle, 1er juin 1871.
      compte de tutelle; Boucher de Montuel, Louise; Ruinart de Brimont, Pierre Henri; La-Tour-Maubourg (boulevard de)
  - Minutes. 1871, juin - 1871, juillet, juin 1871 - juillet 1871; MC/ET/XIV/908
    - Dépôt judiciaire du testament de François Messidor de Groiseilliez, en son vivant ancien receveur des finances, propriétaire, boulevard Haussmann, n° 124., 7 juin 1871; MC/ET/XIV/908
      dépôt de pièces; testament; Groisseilliez, François Messidor de; fonctionnaire; Haussmann (boulevard)
    - Dépôt judiciaire du testament d'Eugène Nicolas Geste, en son vivant marchand de meubles, rue du Faubourg Saint-Honoré, n° 240., 7 juin 1871; MC/ET/XIV/908
      dépôt de pièces; testament; Geste, Eugène Nicolas; employé de commerce; Faubourg-Saint-Honoré (rue du)
    - Dépôt judiciaire du testament de Nicolas Jean Edouard Berthier, en son vivant rentier, boulevard Suchet, n° 16., 7 juin 1871; MC/ET/XIV/908
      dépôt de pièces; testament; Berthier, Jean Edouard; Suchet (boulevard)
    - Dépôt judiciaire du testament de Jean Antoine Dubarry, en son vivant limonadier, rue du Mail, n° 38., 9 juin 1871; MC/ET/XIV/908
      dépôt de pièces; testament; Dubarry, Jean Antoine; employé de commerce; Mail (rue du)
    - Dépôt d'une procuration donnée par Jean Isidore Cheuvreux, propriétaire, place Vendôme, rue d'Orléans, n° 17, à Théophile Raban, architecte, rue de Berlin, n° 30., 10 juin 1871; MC/ET/XIV/908
      dépôt de pièces; procuration; Cheuvreux, Jean Isidore; Raban, Théophile; architecte; Orléans (rue d'); Berlin (rue de)
    - Procuration par Marie Louise Henriette Loridan, veuve de René Adrien Panhard, en son vivant notaire, ladite dame rentières, rue du Faubourg Poissonnière, n° 2, à Louis Léon Bonnard, clerc de notaire, même adresse., 10 juin 1871; MC/ET/XIV/908
      procuration; Loridan, Marie Louise Henriette; Panhard, René Adrien; Bonnard, Louis Léon; notaire; Faubourg-Poissonnière (rue du)
    - Déclaration de privilège de second ordre par Charles Henri Pignot, percepteur des contributions directes de la Réunion de Montlhery, à Montlhery, au profit de Constant André Say, propriétaire, chevalier de la légion d'honneur, place vendôme, n° 14., 10 juin 1871; MC/ET/XIV/908
      déclaration; Pignot, Charles Henri; Say, Constant André; percepteur; Vendôme (place)
    - Inventaire après décès de François Messidor de Groiseilliez, à la requête de Marie Hélène Oudaille, sa veuve, propriétaire, boulevard Haussmann, n° 124., 12 juin 1871; MC/ET/XIV/908
      inventaire après décès; Groiseilliez, François Messidor de; Oudaille, Marie Hélène; Haussmann (boulevard)
    - Procuration par Louis Thomas Lemaitre, négociant, rue Montorgueil, n° 76, à Charles Toury, rentier, à Fontenay aux Roses, grande rue, n° 115., 13 juin 1871; MC/ET/XIV/908
      procuration; Lemaitre, Louis Thomas; Toury, Charles; négociant; Montorgueil (rue); Fontenay-aux-Roses (Hauts-de-Seine)
    - Inventaire après décès d'Alexandre Pierre Le Bailly, à la requête d'Adeline Julie Antoinette Toury, sa veuve, rue de Clignancourt, n° 45., 14 juin 1871; MC/ET/XIV/908
      inventaire après décès; Le Bailly, Alexandre Pierre; Toury, Adeline Julie Antoinette; Clignancourt (rue de)
    - Procuration par Charles Ciceri, buraliste, boulevard de Strasbourg, n° 63, à Adelaïde Mélanie Touzet, son épouse., 15 juin 1871; MC/ET/XIV/908
      procuration; Ciceri, Charles; Touzet, Adelaïde Mélanie; Strasbourg (boulevard de); employé de commerce
    - Notoriété après décès d'Eugène Nicolas Geste, en son vivant ébéniste, rue du Faubourg Saint-Honoré, n° 240., 17 juin 1871; MC/ET/XIV/908
      notoriété; Geste, Eugène Nicolas; ébéniste; Faubourg-Saint-Honoré (rue du)
    - Procuration par Anaïs Clémentaire Antonine Mélanie Gatte, veuve d'Anicet Auguste Bourgeois, ladite dame propriétaire, rue de Trévise, n° 37, et Mme de Vassoigne, à Pol Chenet, principal clerc de notaire, rue du Faubourg Poissonnière, n° 2., 17 juin 1871 - 1er juin 1872; MC/ET/XIV/908
      À la suite: décharge de mandat par Mme veuve Anicet-Bourgeois et M. et Mme de Vassoigne à M. Chenet, 1er juin 1872.
      procuration; Gatte, Anaïs Clémentaire Antonine Mélanie; Bourgeois, Anicet Auguste; Vassoigne (Mme de); clerc de notaire; Trévise (rue de); Faubourg-Poissonnière (rue du)
    - Notoriété après décès d'Auguste Anicet Bourgeois, en son vivant homme de lettres, chevalier de la légion d'honneur, rue de Trévise, n° 37., 20 juin 1871; MC/ET/XIV/908
      notoriété; Bourgeois, Auguste Anicet; écrivain; Trévise (rue de)
    - Etat liquidatif de la communauté d'entre Marie Gaudry, et de Pierre Leprat, son époux, en son vivant pharmacien, rue Montholon, n° 28, et la succession de M. Leprat., 20 juin 1871 - 8 décembre 1871; MC/ET/XIV/908
      À la suite: procès-verbal s'approbation dudit Etat, 20 juin 1871; dépôt des pièces d'homologation, 8 décembre 1871.
      liquidation; Gaudry, Marie; Leprat, Pierre; pharmacien; Montholon (rue de)
    - Inventaire après décès de Louise Virginie Léonide Mignot, épouse de Prosper Alfred Yver, fabricant de fleurs artificielles, rue de l'Echiquier, n° 30., 24 juin 1871; MC/ET/XIV/908
      inventaire après décès; Miugnot, Louise Virginie Léonide; Yver, Prosper Alfred; employé de commerce; Echiquier (rue de l')
    - Procuration par Constance Agathe Francière, veuve d'Henri Joseph Ignace Loridan, propriétaire, rue du Faubourg Poissonnière, n° 58, et Remy Bruno Bodin, propriétaire, boulevard de la Madeleine, n° 7, à Thomas Bernard Francière, propriétaire, rue du Faubourg Poissonnière, n° 58., 23 juin 1871 - 26 juin 1871; MC/ET/XIV/908
      procuration; Francière, Constance Agathe; Loridan, Henri Joseph Ignace; Bodin, Rémi Bruno; Francière, Thomas Bernard; Madeleine (boulevard de la); Faubourg-Poissonnière (rue du)
    - Inventaire après décès de Aimable Constant Frachebois, marchand de vins, rue du Faubourg Saint-Martin, n° 185., 26 juin 1871; MC/ET/XIV/908
      inventaire après décès; Frachebois, Aimable Constant; Faubourg-Saint-Martin (rue du); employé de commerce
    - Procuration par Constant André Say, propriétaire, raffineur de sucres, chevalier de la légion d'honneur, place Vendôme, n° 14., 28 juin 1871; MC/ET/XIV/908
      procuration; Say, Constant André; Vendôme (place)
    - Procuration par Joseph Alexandre Taranne, sapeur à la dix-huitième compagnie du troisième régiment du Génie au Camp de Satory près Versailles (Seine-et-Oise, aujourd'hui Yvelines), à Ernest Auguste Lapanne, marchand de comestibles, boulevard Poissonière, n° 28., 29 juin 1871; MC/ET/XIV/908
      procuration; Taranne, Joseph Alexandre; Lapanne, Ernest Auguste; militaire; Poissonnière (boulevard); Versailles (Yvelines)
    - Inventaire après décès de Nicolas Jean Edouard Berthier, à la requête d'Augustine Louise Thérèse David, sa veuve, rentière, boulevard Suchet, n° 16., 29 juin 1871; MC/ET/XIV/908
      inventaire après décès; Berthier, Nicolas Jean Edouard; David, Augustine Louise Thérèse; Suchet (boulevard)
    - Inventaire après décès de Laure Louise Clotilde Peuvrier, épouse défunte d'Antoine Ernest Poncet, statuaire, rue Saint-Placide, n° 32., 29 juin 1871; MC/ET/XIV/908
      inventaire après décès; Peuvrier, Laure Louise Clotilde; Poncet, Antoine Ernest; Saint-Placide (rue)
    - Compte de tutelle de Jean Germain Taranne, tailleur de pierres, à Lagny, arrondissement de Meaux (Seine-et-Marne)., 30 juin 1871 - 8 août 1871; MC/ET/XIV/908
      À la suite: récépissé dudit compte, 30 juin 1871; arrêté dudit compte de tutelle, 8 (5 et) août 1871.
      compte de tutelle; Taranne, Jean Germain; tailleur de pierre; Meaux (Seine-et-Marne)
    - Procuration par Marie Madeleine Villemain, restauratrice, passage du Caire, n° 143, veuve de Gustave Edouard Victor Rousseaux, à Prosper Camus, propriétaire cultivateur, à Grumesnie, commune d'Aumenil (Oise)., 1er juillet 1871; MC/ET/XIV/908
      procuration; Villemain, Marie Madeleine; Rousseaux, Gustave Edouard Victor; Camus, Prosper; restaurateur; Caire (passage du)